【裁判字號】    89,上易,1353
【裁判日期】    890518
【裁判案由】    竊盜
【裁判全文】
臺灣高等法院刑事判決                          八十九年度上易字第一三五三號
    上  訴  人  臺灣士林地方法院檢察署檢察官
    被      告  丙○○
右上訴人因被告竊盜案件，不服臺灣士林地方法院八十八年度易字第一四六四號，中
華民國八十九年二月二十九日第一審判決（起訴案號：臺灣士林地方法院檢察署八十
八年度偵字第一一二六七號），提起上訴，本院判決如左：
    主      文
上訴駁回。
    事實及理由
一、本案經本院審理結果，認第一審判決以被告丙○○係犯刑法第三百二十一條第一
    項第二款踰越安全設備竊盜罪，同時審酌被告犯罪之動機、目的、手段、智識程
    度、犯後態度等一切情狀，量處被告有期徒刑七月。認事用法及量刑均無不當，
    應予維持，並引用第一審判決書記載之事實、證據及理由（如附件）。
二、公訴人上訴意旨以：原審諭知被告踰越安全設備竊盜，論處有期徒刑七月，固屬
    卓見。惟被告於八十八年九月間，竊取乙○○之機車駕駛執照，涉有竊盜犯行（
    另案偵辦中），被告前開犯行與本件之犯罪時間緊接，手段相同，所犯罪名又同
    一，顯基於概括犯意反覆為之，為連續犯，屬裁判上一罪。依審判不可分原則，
    該案應為起訴效力所及，原審並未斟酌審判，難認允當等語。然訊據被告堅決否
    認有竊取被害人乙○○機車駕駛執照之犯行，辯稱：該駕照係於八十八年九月十
    六日早上，在台北市承德橋上拾獲，因林啟明於快遞公司擔任外務，乃將駕照交
    付林啟明，託其於送貨行經駕照地址時返還乙○○等語。經查：乙○○固於警訊
    指稱：八十八年九月八日，自台北搭乘統聯客運至台中時，遺失隨身攜帶之皮包
    （內有機車駕駛執照、行車執照、身分證等物）等語。惟依乙○○指訴，並無法
    認定該皮包係遭竊取；更無從證明為被告所竊。另證人林啟明於警訊、偵查中均
    證稱：我在快遞公司任職，被告交付乙○○駕照時，聲稱該駕照係撿到的，希望
    上班如有順道經過，將駕照還給失主等語。足見被告辯稱：係將該駕照託由林啟
    明返還乙○○，應堪採信。則依常情判斷，倘被告係竊取乙○○之駕照，衡情應
    無將該駕照託付林啟明代為返還之理公訴人僅以被告將乙○○失竊之駕照交付林
    啟明，即推定該駕照必為被告所竊取，要屬速斷。則依卷內事證，既無法證明被
    告有竊取乙○○駕照之犯行，自與本案無連續犯裁判上一罪關係。公訴人上訴猶
    指被告另有此部分竊盜行為，並與本案有連續犯裁判上一罪關係，指摘原審漏未
    審酌為不當，要無理由，應予駁回。
據上論斷，應依刑事訴訟法第三百七十三條、第三百六十八條，判決如主文。
本案經檢察官李金定到庭執行職務。
中      華      民      國     八十九     年     五     月     十八     日
                            臺灣高等法院刑事第十四庭
                                審判長法  官  陳  祐  輔
                                      法  官  蔡  國  在
                                      法  官  陳  國  文
右正本證明與原本無異。
不得上訴。
                                      書記官  蔡  棟  樑
中      華      民      國     八十九     年     五     月     二十     日
附件
臺灣士林地方法院刑事判決                        八十八年度易字第一四六四號
    公  訴  人  臺灣士林地方法院檢察署檢察官
    被      告  丙○○  男  二十三歲（民國○○○年○月○○○日生）
                        住台北市○○區○○路三段二九六號四樓
                        （在押）
                        身分證統一編號：Ｚ000000000號
右列被告因竊盜案件，經檢察官提起公訴 (八十八年度偵字第一一二六七號)，本院
判決如左：
    主  文
丙○○踰越安全設備竊盜，累犯，處有期徒刑柒月。
    事  實
一、丙○○前因違反麻醉藥品管理條例及傷害案件，經法院分別判處有期徒刑四月及
    六月，定執行刑有期徒刑九月確定，並於民國八十五年八月二十五日執行完畢，
    猶不知悔改，竟意圖為自己不法之所有，於八十八年十月二十九日凌晨三時許，
    行經址設臺北市○○區○○路三段二九六號二樓之乙太企業有限公司時，即沿該
    大樓外之管線攀爬並踰越該址窗戶（安全設備），侵入其內（夜間未有人值班）
    ，竊取該公司所有之支票二十六張、公司印章二枚及該公司股東李天祺、藍文彬
    等人交乙太企業有限公司保管之印章十六枚。得手後即離開該處，並於同日上午
    九時許，致電乙太企業有限公司負責人李天祺要其備錢取回上開各物，李天祺始
    知遭竊，旋報警，警並於同日上午十時許，在臺北市大同區○○○路○段一二四
    號前查獲丙○○，並扣得上開各物。
二、案經臺北市政府警察局大同分局報告台灣士林地方法院檢察署檢察官偵查起訴。
    理  由
一、訊據被告丙○○，對右揭犯罪事實於警訊及偵審均自白不諱，核與證人李天祺於
    警訊及本院調查時之證述情節相符，並有贓物認領收據與上開二十六紙支票影本
    在卷可稽。事證明確，被告犯行堪以認定，應依法論科。
二、核被告踰越安全設備之窗戶侵入乙太企業有限公司而竊取上開各物得逞，係犯刑
    法第三百二十一條第一項第二款之踰越安全設備竊盜罪。被告竊盜之物雖分屬乙
    太企業有限公司及該公司股東李天祺、藍文彬等人所有，但僅侵害一個監督權，
    不生一行為觸犯數罪名問題（最高法院六十二年台上字第四０七號判例參照），
    併此敘明。被告前有事實欄所載之犯罪科刑執行情形，有台灣高等法院檢察署刑
    案紀錄簡覆表一份在卷可稽，其受有期徒刑執行完畢，於五年內再犯本件有期徒
    刑以上之罪，為累犯，應依刑法四十七條之規定加重其刑。爰審酌被告年輕力壯
    ，不思正途營生，竟圖不勞而獲，及其犯罪、目的、手段、所生之危害及犯罪後
    之坦認犯行，態度尚佳等一切情狀，量處如主文所示之刑。
三、台灣士林地方法院檢察署於八十九年一月二十一日以甲○道八八偵一二四七一號
    函請併案審理之該署八十八年偵字第一二四七一號案件略以：被告另竊取乙○○
    之機車駕駛執照。訊據被告堅決否認有上開犯行，辯稱：該駕照係其於八十八年
    九月十六日早上，在台北市承德橋上撿到，因林啟明係在快遞公司跑外務的，故
    交該駕照予林啟明，託其於送貨行經駕照上地址時，還予乙○○等語。經查依被
    害人乙○○之陳述，僅能證明其於八十八年九月八日自台北搭乘統聯客運至台中
    時，隨身攜帶之皮包（內有機車駕駛執照、行車執照、身分證等物）遺失，並無
    從證明該皮包係遭竊或遺失，更無從證明其駕駛執照係被告所竊。次查據證人林
    啟明於警訊及偵查中均稱：伊在快遞公司任職。被告交付乙○○駕照時，聲稱該
    駕照係撿到的，希望伊上班如有順道經過將駕照還給失主等語，核其所述，與被
    告所辯相符，堪認被告交付乙○○之機車駕駛執照予林啟明時，曾告稱該駕駛執
    照係其拾獲，並要林啟明行經駕照上之地址時，返還駕照予失主，依此亦無從認
    定上開駕駛執照係被告行竊所得。綜上所述，既無從證明被告竊取乙○○之駕駛
    執照，即難認併案部分與本案有何連續犯之裁判上一罪關係，是無從併案辦理。
    此部分應退回公訴人另行依法處理。
據上論結，應依刑事訴訟法第二百九十九條第一項前段，刑法第三百二十一條第一項
第二款、第四十七條，判決如主文。
本案經檢察官繆卓然到庭執行職務。
中        華        民        國    八十九    年    二    月    二十九  日
                                       臺灣士林地方法院刑事第四庭
                                           法  官  江  翠  萍
右正本證明與原本無異。
如不服本判決應於送達後十日內向本院提出上訴狀。
                                           書記官  陳  淑  女
中        華        民        國    八十九    年    三    月      二    日


司法院資訊處製作；財團法人民間司法改革基金會備份。
